# IFRS下，投资收益是在利润表哪个项目列报？

提问人：johnlock 时间：2016-02-03 16:20:02
谢谢大家

回答人：chenyiwei
中国企业会计准则下的“投资收益”在IFRS下需分为两部分： 1 、利息、股利等持有期间收益，属于IAS 18的规范范围，一般填写在other income中； 2 、投资资产的处置损益，一般单列gain on disposal项目，如果金额较小的，也可并入other income。